【裁判字號】    90,易,1339
【裁判日期】    900430
【裁判案由】    竊盜
【裁判全文】
臺灣板橋地方法院刑事判決                          九十年度易字第一三三九號
    公  訴  人  臺灣板橋地方法院檢察署檢察官
    被      告  丁○○
右列被告因竊盜案件，經檢察官提起公訴 (九十年度偵字第二一八、二一九號)，本
院判決如左：
    主  文
丁○○共同連續攜帶兇器竊盜，累犯，處有期徒刑拾月。
    事  實
一、丁○○曾因犯麻醉藥品管理條例、竊盜案件等，分別經法院各判處有期徒刑五月
    確定，並定應執行刑有期徒刑九月，於民國（下同）八十八年一月十七日執行完
    畢。猶不知悔改，復基於意圖為自己不法所有之概括犯意，於八十九年五月二十
    三日傍晚日沒前，見臺北縣新莊市○○路七七○號地下停車場大門未關，乃逕行
    入內，利用在客觀上足以對人之生命、身體構成威脅可作為兇器使用之一字起子
    一把（長約十五公分，未扣案）撬開汽車門鎖（其中戊○○車門鎖被破壞，毀損
    部分未據告訴）打開車門，連續竊取(1)乙○○置於車牌號碼Ｋ七─八六三三號自
    小客車內之音響及建築用測量儀器各一台，(2)戊○○置於車牌號碼ＣＺ─四九六
    八號自小客車內之音響及ＶＣＤ電視螢幕各一台，(3)丙○○置於車牌號碼ＦＬ─
    五七一八號自小客車內之音響一台得手。復於同年六月二十一日二十二時許，在
    臺北縣新莊市○○街二十三號前，竊取甲○○所有登記在合順小客車租賃有限公
    司名下之車牌號碼ＦＦ─六八一九號自小客車一輛，得手後供己代步之用。嗣經
    警自Ｋ七─八六三三號自小客車、ＦＦ─六八一九號自小客車內之後視鏡上採得
    指紋送驗比對，結果與丁○○建檔指紋相符，始查悉上情。
二、丁○○承前意圖為自己不法所有之概括犯意，復與蘇蔡勳（另案審理中）基於犯
    意連絡，於八十九年五月底至六月初，連續二次在臺北縣三重市一帶，由丁○○
    持在客觀上足以對人之生命、身體構成威脅可作為凶器使用之一字起子一把（長
    約十五公分，未扣案）撬開汽車門鎖，竊取不詳姓名人士所有車上之ＳＯＮＹ、
    ＫＥＮＷＯＯＤ牌之車裝音響各一台（即附表贓物一覽表編號二、三）得手後，
    再交由蘇蔡勳運回位於臺北縣三重市○○路一六四巷二十四號四樓之住處藏放。
    事後由丁○○將竊得物品出售圖利，並分配所得款項新台幣（下同）二千元予蘇
    蔡勳花用。嗣於八十九年六月八日上午一時十分許，因他案追查搜索上址時，蘇
    蔡勳為警當場查獲，並扣得車裝音響二台，始悉上情。
三、案經甲○○訴由臺北縣警察局新莊分局及台北縣警察局新莊分局報請台灣板橋地
    方法院檢察署檢察官送台灣高等法院併案審理，經退併辦後偵查起訴。
    理  由
一、訊之被告丁○○對於右揭犯罪事實，除竊取車牌號碼ＦＦ─六八一九號自小客車
    一節外，迭於警訊、偵查中及本院審理坦承不諱，核與同案被告蘇蔡勳於警訊中
    自承情形相符，復據告訴人甲○○指訴甚詳，及被害人乙○○、戊○○、丙○○
    指陳在卷。被告丁○○雖辯稱該車牌號碼ＦＦ─六八一九號自小客車，係「蘇蔡
    傑」承租該車時伊為其所載而留下指紋，非伊所竊云云，然查：經臺北縣警察局
    新莊分局刑事組人員於該車內後視鏡採集之指紋送請內政部警政署刑事警察局比
    對，結果與被告丁○○建檔指紋相符，此有內政部警政署刑事警察局八十九年八
    月十四日（八九）刑紋字第一一三三○九號函、八十九年八月十四日局紋字第九
    六九號鑑定書各一份在卷足參，而該車內亦未採獲蘇蔡傑之指紋，且被告如被蘇
    蔡傑所載，依常情受附載之人不可能會去調整車內後視鏡並在該處留下指紋，且
    被害人甲○○於偵查中並証稱該ＦＦ─六八一九號自用小客車並未出借或出租他
    人，足認被告此部份所辯，顯係卸責之詞，不足採信。此外，復有車輛竊盜、車
    牌失竊資料個別查詢報表、內政部警政署刑事警察局八十九年六月十三日（八九
    ）刑紋字第七三三五三號函、八十九年六月九日局紋字第六六○號鑑定書各一份
    在卷足參，另被告丁○○於法務部調查局接受測謊時就偵訊要點作答時，答稱其
    與同案被告蘇蔡勳於八十九年五月底六月初一同在台北地區作案行竊汽車音響二
    次，經測謊結果此部分自白並無說謊反應，此有該局八十九年九月十五日（89）
    陸（三）字第八九一三○三八二號鑑定通知書、偵訊要點作答各一紙附卷可稽，
    及車裝音響二台扣案可資佐證，被告雖於本院審理時改稱其與丁○○行竊汽車音
    響之地點即為前開台北縣新莊市○○路地下停車場，核與偵查中所陳之行竊地點
    三重市不同，惟本院審究扣案之汽車音響二台與被害人戊○○所失竊之物不同（
    戊○○失竊之物為音響結合ＶＣＤ，非單純音響）且新莊市○○路行竊係屬單獨
    行竊未與蘇蔡勳有犯意連絡，是被告於本院審理中所言，應係距案發日久，記憶
    糢糊所致，是以案重初供（偵查中所言），記憶新鮮之陳述自較可採，扣案之汽
    車音響二台即與新莊市○○路被害人戊○○、丙○○失竊之物不同，被告另於台
    北縣三重市有二次竊盜犯行，應堪認定，綜此，本件事証明確，被告犯行應堪認
    定。
二、核被告丁○○所為，係犯刑法第三百二十一條第一項第三款攜帶兇器竊盜罪。其
    與被告蘇蔡勳二人間，有犯意聯絡及行為分擔，為共同正犯。又被告先後多次犯
    行，時間緊接，所犯又係構成要件相同之罪名，顯係基於概括犯意所為，有裁判
    上一罪之連續犯關係，應以一罪論，並加重其刑，又被告丁○○曾因犯麻醉藥品
    管理條例、竊盜案件等，分別經法院各判處有期徒刑五月確定，並定應執行刑有
    期徒刑九月，並於八十八年一月十九日執行完畢之事實，有台灣高等法院檢察署
    刑案紀錄簡覆表可稽，其於有期徒刑報執行完畢後五年內再犯有期徒刑以上之本
    罪，為累犯，爰依法遞加重其刑，爰審酌被告犯罪之動機、目的、手段，及其品
    性、生活狀況、智識程度、犯罪所生之損害，及犯罪後態度好等一切情狀，量處
    如主文所示之刑，以示懲儆。至被告所有供行竊所用之一字起子一把，被告於偵
    查中供承已丟棄（偵查卷第三十五頁背面），且未扣案，爰不另為沒收之諭知，
    併此說明。
據上論斷，應依刑事訴訟法第二百九十九條第一項前段，刑法第二十八條、第五十六
條、第三百二十一條第一項第三款、第四十七條，判決如主文。
本案經檢察官壽勤偉到庭執行職務
中      華      民      國    九十      年      四      月     三十     日
                                      臺灣板橋地方法院刑事第四庭
                                          法  官  李  釱  任
右正本證明與原本無異。
如不服本判決，應於判決送達後十日內，向本院提出上訴狀。
                                          書記官  金  和  國
中      華      民      國    九十      年      四      月     三十     日
附錄本案所犯法條全文
中華民國刑法第三百二十一條
(加重竊盜罪)
犯竊盜罪而有左列情形之一者，處六月以上五年以下有期徒刑：
一  於夜間侵入住宅或有人居住之建築物、船艦，或隱匿其內而犯之者。
二  毀越門扇、牆垣或其他安全設備而犯之者。
三  攜帶兇器而犯之者。
四  結夥三人以上而犯之者。
五  乘火災、水災或其他災害之際而犯之者。
六  在車站或埠頭而犯之者。
前項之未遂罰之。


司法院資訊處製作；財團法人民間司法改革基金會備份。
